【裁判字號】    99,簡抗,5
【裁判日期】    991130
【裁判案由】    傷害
【裁判全文】
臺灣嘉義地方法院刑事裁定               99年度簡抗字第5號
抗  告  人
即  被  告  劉啟明
上列抗告人即被告因傷害案件，經本院於中華民國九十九年十月
二十九日以九十九年度嘉簡字第一四０八號裁定駁回其上訴，抗
告人不服該裁定，提起抗告，本院裁定如下：
    主  文
抗告駁回。
    理  由
一、抗告意旨略以：同案被告黃明榮拳頭都向抗告人頭部，並捉
    住抗告人頭部往桌角撞，要致抗告人於死地，而法院判決竟
    對抗告人與同案被告黃明榮各打50大板，令人難以甘服。另
    黃明榮並無誠意與抗告人和解，且若有人想致抗告人於死，
    抗告人出於自我保護而想制住他，對方去驗傷沒有傷口，而
    也去告抗告人時，抗告人難道要忍住這口氣和解麼？為此請
    准予提起抗告撤銷原裁定，准予上訴云云。
二、按抗告法院認為抗告無理由者，應予裁定駁回之；而提起上
    訴，應於送達判決後10日內為之，刑事訴訟法第412 條及同
    法第349 條分別定有明文。次按上開規定，在對於簡易判決
    不服，上訴於管轄第二審地方法院合議庭，準用之，此觀刑
    事訴訟法第455條之1第3 項規定甚明。再按送達文書，除本
    章有特別規定外，準用民事訴訟法之規定，刑事訴訟法第62
    條亦有明文；而送達應於受送達人之住居所、事務所或營業
    所行之，民事訴訟法第136條第1項前段規定甚明。又應於法
    定期間內為訴訟行為之人，其住、居所或事務所不在法院所
    在地者，其期間末日之計算，應將應扣除之在途期間與不變
    期間聯接計算，以其最後1 日為期間末日，復為最高法院63
    年度第3 次刑庭庭長會議議決在案。
三、查本件原審99年度嘉簡字第1408號判決，係於99年10月8 日
    送達至被告之居所，由被告本人收受，有送達証書存卷可稽
    ，而被告之居所位在嘉義縣，依法院訴訟當事人在途期間標
    準第2條規定，在途期間為2日，其上訴期間末日之計算，依
    前開說明，將應扣除之在途期間2 日與不變之上訴期間10日
    聯接計算，其上訴期間至99年10月20日（非國定假日）已屆
    滿。又系爭判決正本亦於99年10月8 日送達被告位於雲林縣
    之住所，由被告之同居人即其父親劉秋約代為收受，有送達
    證書存卷可憑，依刑事訴訟法第62條準用民事訴訟法第137
    條第1 項之補充送達規定，亦屬合法送達被告，而被告之住
    所位在雲林縣，依法院訴訟當事人在途期間標準第2 條規定
    ，在途期間為4 日，其上訴期間末日之計算，依前開說明，
    將應扣除之在途期間4日與不變之上訴期間10 日聯接計算，
    其上訴期間至99年10月21日（非國定假日）已屆滿。而被告
    遲至99年10月22日始向本院提出聲明上訴狀，有本院收文章
    蓋於前開上訴狀可稽，不論以何送達日期計算，均已逾越上
    訴期間，故原審以其上訴違背法律上之程式，依刑事訴訟法
    第455條之1第3項、第362條前段裁定駁回上訴，經核並無違
    誤。抗告人仍執前詞提起抗告，並無理由，應予駁回。
四、爰依刑事訴訟法第455條之1第5項、第412條，裁定如主文。
中    華    民    國    99    年    11    月    30    日
                刑事第五庭    審判長法  官  蔡廷宜
                                    法  官  傅曉瑄
                                    法  官  啟夫
上列正本證明與原本無異。
本件不得抗告。
中    華    民    國    99    年    11    月    30    日
                                    書記官  侯麗茹

司法院資訊處製作；財團法人民間司法改革基金會備份。
